【裁判字號】    96,訴,1200
【裁判日期】    970702
【裁判案由】    搶奪等
【裁判全文】
臺灣桃園地方法院刑事判決              96年度訴字第1200號
公  訴  人  臺灣桃園地方法院檢察署檢察官
被      告  丁○○原名鄧福順.
上列被告因搶奪等案件，經檢察官提起公訴（95年度偵字第2114
7 號），本院判決如下：
    主  文
丁○○意圖為自己不法之所有，而搶奪他人之動產，處有期徒刑
壹年，減為有期徒刑陸月；又竊盜，處有期徒刑肆月，減為有期
徒刑貳月，扣案鑰匙壹把沒收；應執行有期徒刑捌月，扣案鑰匙
壹把沒收。
    事  實
一、丁○○意圖為自己不法之所有，於民國95年10月1 日凌晨2
    時40分許，騎駛不詳車號之機車，行經桃園縣中壢市○○○
    路與國泰街口時，見徐晴芳（原名：甲○○）獨自一人騎駛
    機車，且將皮包1 個（內有搭配0000000000號SIM 卡之NOKI
    A 牌手機1 支及現金新臺幣六百元）置放於機車腳踏板上，
    認有機可乘，遂趁徐晴芳不及防備之際，搶奪上開皮包1 個
    ，得手後揚長離去。
二、丁○○意圖為自己不法之所有，於95年10月8 日凌晨4 時許
    ，在桃園縣平鎮市○○路○ 段93巷1 弄12之2 號前，持其所
    有之鑰匙1 支，竊取乙○○所有之車號EWC-093 號輕型機車
    ，得手後供己騎用代步。
三、嗣於95年10月9 日傍晚6 時40分許，丁○○因未戴安全帽搭
    乘友人王嘉億之機車遭警方盤查而查獲其涉嫌施用毒品後，
    丁○○於有偵查犯罪職權之公務員或機關發覺其上開竊盜犯
    行前，即主動向員警自首竊盜部分之犯罪，且帶同警方查得
    所竊得之上開機車並扣得前揭鑰匙1 把，進而接受本件裁判
    。又因警方認丁○○之長相與轄區內搶奪案件之被害人所指
    認單眼皮、方形臉等特徵相符，懷疑丁○○另涉犯搶奪案，
    遂將多張照片混合供被害人指認，經徐晴芳確認鄧福順即為
    搶匪後，始查知其上開搶奪犯行。
四、案經桃園縣政府警察局中壢分局報請臺灣桃園地方法院檢察
    署檢察官偵查起訴。
    理  由
一、按被告以外之人於審判外之陳述，雖不符前四條之規定，而
    經當事人於審判程序同意作為證據，法院審酌該言詞陳述或
    書面陳述作成時之情況，認為適當者，亦得為證據，刑事訴
    訟法第159 條之5 第1 項定有明文。查被告丁○○於本院行
    準備程序時並未爭執證人乙○○於警詢時所為言詞陳述之證
    據能力，有準備程序筆錄1 份在卷可考，其顯已同意將該名
    證人於警詢時之言詞陳述作為證據，且本院審酌該陳述做成
    時並無證明力明顯過低或證據係違法取得等情況，認上開警
    詢筆錄有證據能力，合先敘明。
二、訊據被告丁○○矢口否認有上開搶奪之犯行，辯稱：案發當
    時其在友人丙○○家中，其並未搶奪甲○○之皮包云云。經
    查：
  (一)被告如事實欄一所載之搶奪犯行，業據證人徐晴芳於本院審
    理時具結證述綦詳，並有指認照片在卷可考，且參酌徐晴芳
    於本院審理時證稱：我追搶匪追到國泰街的一個死巷，搶匪
    無法繼續往前，只好迴轉朝我騎來，我有看到搶匪機車上有
    我的皮包，當時搶匪沒有戴口罩，只有戴安全帽，所以我有
    看到搶匪的長相，搶匪正面朝我騎過來的過程雖然只有約10
    秒鐘，但是搶匪沒有騎得很快，且從我身邊擦身而過，距離
    很近，所以那個時候可將搶匪的面貌看的清楚，警方有給我
    看八、九個人的照片讓我指認，在我指認後警方才告訴我有
    抓到該名嫌疑犯，我當時指認時確定所指認的人就是搶匪，
    並不只是覺得長的像搶匪等語，足認指認被告之過程並非由
    警方直接提示被告之照片而以誘導之方式請徐晴芳指認，而
    係一次混合多張照片供徐晴芳指出搶匪，是該指認過程並無
    瑕疵，且徐晴芳又係在確定看清搶匪面貌之情況下指認被告
    ，益徵徐晴芳之指認並無誤認之可能。
  (二)被告雖以前詞置辯，然被告於內勤檢察官訊問時初辯稱：搶
    案發生當時我在家中睡覺云云，嗣於本院行準備程序時則改
    稱：搶案發生時我在朋友家裡，我是從9 月30日晚間10時許
    待到10月1 日下午1 時許，我去朋友家時有在警衛處登記云
    云，迨於本院審理時又翻稱：當天我在丙○○家中被藥頭押
    走脫困後，我跑去丙○○他家頂樓，一直到早上才去丙○○
    家叫她云云，足見被告不僅前後三次辯解均明顯不一，更與
    證人丙○○於本院審理時具結證稱：被告去我家時不會待很
    久，也沒有晚上10點多到我家後一直待到隔天下午1 點才離
    開之情況，他去我家的情形是去我家吸毒後就出去打電動，
    被告是有一次在我家被人押走，但他是在晚上12點之前就被
    人押走，之後他有沒有再到我家我就不知道了等語全然不符
    ，是被告所辯顯不足採信。且依卷附丙○○住處之來賓資料
    所示，95年9 月30日至同年10月1 日間，亦無被告所稱至丙○○家中之訪客登記紀錄，稽此益徵被告於徐晴芳遭搶時絕
    非身處丙○○家中。
三、被告如事實欄二所示之竊盜犯行業據被告坦承不諱，並經證
    人乙○○於警詢時證述綦詳，且有車輛車牌作業查獲車輛認
    可資料及贓物領據各1 紙在卷可考，復有鑰匙1 支扣案可資
    佐證，足徵被告此部分之自白與事實相符。
四、綜上所述，被告所辯顯屬卸責之飾詞，不足採信，本件事證
    已經明確，被告之犯行堪予認定，應依法論科。
五、核被告所為，係犯刑法第325 條第1 項之搶奪罪及同法第32
    0 條第1 項之竊盜罪。又被告因遭警查獲涉嫌違反毒品危害
    防制條例之案件後，經警方詢以有無犯其他刑案時，被告在
    其竊盜犯行未為任何有偵查犯罪職權之公務員知悉前，不逃
    避接受裁判，向製作筆錄之員警自白竊取乙○○機車之犯行
    等情，有被告警詢筆錄1 份在卷可考，是被告既已向該管公
    務員申述竊盜犯罪事實而不逃避接受裁判，已合於刑法第62
    條前段所定對於未發覺之犯罪自首而接受裁判之要件，此部
    分應依該條規定減輕其刑。被告所犯上開二罪，犯意各別，
    行為不同，應分論併罰之。爰審酌被告犯罪之動機、手段、
    所竊取、搶奪財物之價值，兼衡其犯行對被害人造成之損害
    程度，及其犯後態度等一切情狀，各量處如主文所示之刑。
    又中華民國九十六年罪犯減刑條例已於96年7 月16日實施，
    因被告犯罪時間均在96年4 月24日以前，爰併依該條例第2
    條第1 項第3 款之規定各減其宣告刑二分之一，且依該條例
    第10條第1 項、刑法第51條第5 款之規定定其應執行刑。扣
    案鑰匙1 把為被告所有而供犯本案竊盜罪所用之物，應依刑
    法第38條第1 項第2 款之規定宣告沒收。
據上論斷，應依刑事訴訟法第299 條第1 項前段，刑法第320 條
第1 項、第325 條第1 項、第62條前段、第51條第5 款、第38條
第1 項第2 款，刑法施行法第1 條之1 第1 項、第2 項前段，中
華民國九十六年罪犯減刑條例第2 條第1 項第3 款、第7 條、第
10條第1 項，判決如主文。
本案經檢察官許曉微到庭執行職務。
中    華    民    國    97    年    7     月    2     日
            刑事第十一庭    審判長法  官  蔡榮澤
                                  法  官  紀凱峰
                                  法  官  魏于傑
上正本證明與原本無異。
如不服本判決，得於收受判決正本後10日內，向本院提出上訴狀
。
                                  書記官  林怡君
中    華    民    國    97    年    7     月    10    日
本案論罪科刑主要法條：
中華民國刑法第320條第1項
（普通竊盜罪）
意圖為自己或第三人不法之所有，而竊取他人之動產者，為竊盜
罪，處 5 年以下有期徒刑、拘役或 5 百元以下罰金。
中華民國刑法第325條第1項
（普通搶奪罪）
意圖為自己或第三人不法之所有，而搶奪他人之動產者，處 6 月
以上 5 年以下有期徒刑。


司法院資訊處製作；財團法人民間司法改革基金會備份。
